【裁判字號】    95,訴,1374
【裁判日期】    951120
【裁判案由】    毒品危害防制條例
【裁判全文】
臺灣臺北地方法院刑事判決              95年度訴字第1374號
    公  訴  人  臺灣臺北地方法院檢察署檢察官
    被      告  甲○○
上開被告因違反毒品危害防制條例案件，經檢察官提起公訴（九
十五年度毒偵字第一四八一號、第一八六五號、第一九二六號）
，因被告於本院準備程序中就被訴事實為有罪之陳述，經本院合
議庭裁定改進行簡式審判程序，本院判決如下：
    主  文
甲○○連續施用第一級毒品海洛因，處有期徒刑柒月；又施用第
一級毒品海洛因，處有期徒刑陸月，扣案含第一級毒品海洛因成
分殘留之注射針筒貳支均沒收銷燬。應執行有期徒刑壹年，扣案
含第一級毒品海洛因成分殘留之注射針筒貳支均沒收銷燬。
    事  實
一、甲○○前於民國九十四年間因施用毒品案件，經本院以九十
    四年度毒聲字第三三三號裁定送觀察、勒戒，因有繼續施用
    毒品之傾向，而經本院以九十四年度毒聲字第四三三號裁定
    令入戒治處所施以強制戒治，迄至九十五年二月二十一日因
    強制戒治期滿而出監，竟仍不知悔改，先基於施用第一級毒
    品之概括犯意，於九十五年四月二十九日上午七時五分為警
    查獲採尿往前回溯二十六小時內某時及於同年六月十二日下
    午三時零八分為警查獲採尿往前回溯二十六小時內某時，在
    不詳地點，連續施用第一級毒品海洛因二次，而於九十五年
    四月二十九日上午七時五分為警查獲及於九十五年六月十二
    日下午三時零八分許經警通知採尿呈陽性反應而查悉上情；
    甲○○另基於施用第一級毒品海洛因之犯意，於九十五年七
    月十日晚上十一時五十分許，在臺北市○○街公園某處，施
    用第一級毒品海洛因一次，為警在九十五年七月十二日凌晨
    一時三十分許在臺北市○○路二五巷三六弄前查獲，並扣得
    含第一級毒品海洛因成分殘留之注射針筒二支，始悉上情。
二、案經臺北市政府警察局萬華報請臺灣臺北地方法院檢察署檢
    察官偵查起訴。
    理  由
一、上開犯罪事實，業據被告甲○○於本院審理中坦白承認，被
    告於九十五年四月二十九日、同年六月十二日及同年十二日
    為警採集之尿液，經送臺灣檢驗科技股份有限公司鑑定，均
    呈鴉片類陽性反應，有該公司出具之濫用藥物尿液檢驗報告
    三份及臺北市政府警察局偵辦毒品案件尿液檢體委驗單二紙
    及列管毒品人口尿液檢體採集送驗紀錄表一紙在卷可稽，而
    扣案之注射針筒二支，經以聯勤二○四廠檢驗Ａ包初步檢驗
    ，亦呈嗎啡、海洛因反應，有臺北市政府警察局萬華分局查
    獲涉嫌毒品危害防制條例毒品初步鑑驗報告單在卷可參，並
    有所扣得之證物照片二幀在卷可資佐證，被告自白與事實相
    符。又被告前於九十四年間因施用毒品案件，經本院以九十
    四年度毒聲字第三三三號裁定送觀察、勒戒，因有繼續施用
    毒品之傾向，而經本院以九十四年度毒聲字第四三三號裁定
    令入戒治處所施以強制戒治，迄至九十五年二月二十一日因
    強制戒治期滿而出監等情，亦有臺灣高等法院被告前案紀錄
    表在卷可按，被告上開連續施用第一級毒品海洛因二次及另
    行施用第一級毒品海洛因之犯行均堪以認定。
二、查被告於九十五年四月二十九日及九十五年六月十二日往前
    回溯二十六小時內某時連續施用第一級毒品海洛因行為後，
    刑法業經立法院通過修正，於九十四年二月二日經總統公布
    修正，並自九十五年七月一日生效，連續犯部分，新法刪除
    第五十六條關於連續犯之規定，將連續數行為而犯同一之罪
    名者以一罪論之情修正為連續數行為應分論併罰；宣告多數
    有期徒刑定應執行刑之規定，修正後刑法第五十一條第五款
    將有期徒刑定應執行刑之上限自「不得逾二十年」修正為「
    不得逾三十年」，經綜合比較上開法律變更之情形，以九十
    五年七月一日修正生效前之規定對於被告較為有利，依據修
    正後刑法第二條第一項前段之規定，是就被告上開犯行自應
    適用九十五年七月一日修正生效前之上開刑法規定，合先敘
    明。
三、查海洛因，係毒品危害防制條例第二條第二項第一款所規定
    之第一級毒品，故核被告所為，均係犯毒品危害防制條例第
    十條第一項之施用第一級毒品罪。又被告持有海洛因以施用
    ，持有之低度行為，應為施用之高度行為所吸收，均不另論
    罪。被告於九十五年四月二十九日及九十五年六月十二日往
    前回溯二十六小時內某時二次施用第一級毒品海洛因之犯行
    ，時間緊接，方法相同，所犯係犯罪構成要件相同之罪名，
    顯係基於概括之犯意為之，為連續犯，應依修正前刑法第五
    十六條之規定，論以一罪，並加重其刑。另就被告於九十五
    年七月十日施用第一級毒品海洛因一次之犯行，因刑法修正
    業已刪除連續犯之規定，如前所述，而依據最高法院九十五
    年度第八次刑事庭會議關於連續犯之決議：「連續數行為而
    犯同一之罪名，若其中部分之一行為或數行為，發生在新法
    施行後者，該部分不能論以連續犯」，是僅能認與被告於九
    十五年四月二十九日及九十五年六月十二日往前回溯二十六
    小時內某時二次施用第一級毒品海洛因之犯行間，犯意各別
    ，應分論併罰。爰審酌被告於本院審理中均坦承犯行，犯後
    態度良好，因施用毒品受觀察、勒戒後，仍不知戒絕毒癮，
    繼續施用危害自己身體健康之毒品迄為警查獲時止，施用毒
    品之期間、數量、次數等情狀，分別量處如主文所示之刑，
    並定應執行之刑。至於扣案注射針筒二支，含有第一級毒品
    海洛因殘留而無法析離，業如前述，爰依毒品危害防制條例
    第十八條第一項前段之規定併與宣告沒收銷燬。
四、移送併案意旨另以：被告於九十五年八月二十三日為警採尿
    往前回溯二十六小時內某時，施用第一級毒品海洛因，於當
    日晚上八時五十分許為警在臺北市○○路一七二巷二號直興
    旅社二○一號房內查獲，因認上開部分與本案具有接續犯之
    一罪關係而移送本院併案審理（臺灣臺北地方法院檢察署九
    十五年度毒偵字第二四四四號），因本案認定被告施用第一
    級毒品海洛因之時分別為九十五年四月二十九日為警採尿往
    前回溯二十六小時內某時、九十五年六月十二日為警採尿往
    前回溯二十六小時內某時及九十五年七月十日晚上十一時五
    十分許，已如前述，與移送併案審理所指被告涉嫌施用第一
    級毒品海洛因之時間即九十五年八月二十三日為警採尿往前
    回溯二十六小時內某時，相隔數月或一月有餘，且被告於本
    院審理中亦稱其並未上癮，僅係因罹患蜂窩性組織炎，為止
    痛而施用海洛因等語（見本院九十五年十一月六日審判筆錄
    ），是上開移送併案審理之部分即難認與本案前開認定有罪
    部分有何時間密接之接續犯一罪關係，且因刑法修正業已刪
    除連續犯之規定，如前所述，而依據最高法院九十五年度第
    八次刑事庭會議關於連續犯之決議：「連續數行為而犯同一
    之罪名，若其中部分之一行為或數行為，發生在新法施行後
    者，該部分不能論以連續犯」，上開併案審理部分實難認與
    本案有任何一罪關係而為本案起訴效力所及，本院自難併與
    審究，應退由檢察官另行為適法之處理，附此敘明。
據上論斷，應依刑事訴訟法第二百七十三條之一第一項前段、第
二百九十九條第一項前段，毒品危害防制條例第十條第一項、第
十八條第一項前段，修正後刑法第十一條前段、第二條第一項前
段、修正前第五十六條、第五十一條第五款，判決如主文。
本案經檢察官廖舒屏到庭執行職務
中    華    民    國    95    年    11    月    20    日
                        臺灣臺北地方法院刑事第八庭
                            法  官  唐于智
上正本證明與原本無異。
如不服本判決，應於判決送達後10日內，向本院提出上訴狀。
                            書記官  李玟郁
中    華    民    國    95    年    11    月    21    日
附錄本案論罪法條
毒品危害防制條例第10條第1項
施用第一級毒品者，處6 月以上5 年以下有期徒刑。


司法院資訊處製作；財團法人民間司法改革基金會備份。
